【裁判字號】    99,上易,576
【裁判日期】    990830
【裁判案由】    竊盜
【裁判全文】
臺灣高等法院高雄分院刑事判決         99年度上易字第576號
上  訴  人
即  被  告  乙○○
上列上訴人因竊盜案件，不服臺灣高雄地方法院99年度易緝字第
40號中華民國99年4 月19日第一審判決（起訴案號：臺灣高雄地
方法院檢察署98年度偵字第12980 號），提起上訴，本院判決如
下：
     主  文
上訴駁回。
     事  實
一、乙○○前因違反毒品危害防制條例案件，經臺灣高雄地方法
    院以95年訴字第906 號判處有期徒刑8 月、4 月確定；復因
    違反毒品危害防制條例案件，經臺灣高雄地方法院以96年訴
    字第50號判處有期徒刑8 月、4 月確定。嗣經減刑及定執行
    刑（各應執行有期徒刑5 月15日及5 月）確定後，於民國95
    年11月20日入監執行，96年12月7 日（原判決誤繕為96年10
    月7 日）縮刑期滿執行完畢。
二、乙○○與胡春泰（另經臺灣高雄地方法院以98年度易字第12
    61號判處有期徒刑10月確定）基於意圖為自己不法所有之犯
    意聯絡，於98年3 月17日19時15分至19時50分間之某時（夜
    間），至高雄市○○區○○路40巷32弄10號（起訴書誤載為
    14號）丙○○及其母親居住處，推由胡春泰打開該住宅未上
    鎖之大門，侵入該住宅竊取丙○○管理使用之電冰箱1 臺（
    價值約新臺幣〔下同〕3,000 元），乙○○則在附近巷口把
    風。得手後，利用2 人於同日稍早（19時15分）向不知情之
    高雄市○○區○○路219 號大方電器行老闆王春定所借用之
    手推車，將前開竊得之電冰箱載送至大方電器行，並於同日
    19時50分許，以800 元之代價出售予不知情之王春定。嗣經
    丙○○於同日21時15分許，在大方電器行發現前開失竊之電
    冰箱，報警後始循線查悉上情。
三、案經高雄市政府警察局左營分局移送臺灣高雄地方法院檢察
    署檢察官偵查後起訴。
     理  由
壹、證據能力方面：
一、按傳聞法則之重要理論依據，在於傳聞證據未經當事人之反
    對詰問予以核實，乃予排斥，惟若當事人已放棄對原供述人
    之反對詰問權，於法院審判時表明同意該等傳聞證據可作為
    證據，基於證據資料愈豐富，愈有助於真實發現之理念，並
    貫徹刑事訴訟法修法加重當事人進行主義之精神，確認當事
    人對於證據能力有處分權之制度，傳聞證據經當事人同意作
    為證據，法院認為適當者，亦得為證據。本件檢察官、上訴
    人即被告（下稱被告）乙○○於本院準備程序時已表示對於
    後引證據均同意有證據能力（見本院卷第23至24頁），本院
    復斟酌該等證據並非非法取得，亦無證明力明顯過低之情形
    ，以之作為證據，應屬適當，是依刑事訴訟法第159 條之5
    第1 項規定，應認該等證據均得採為證據。
二、被告雖質疑證人即共同被告胡春泰之警詢筆錄製作過程有所
    不法，然本院既未執證人胡春泰警詢筆錄為認定本件犯罪事
    實之證據，自無論究此部分證據能力之必要，附此敘明。
貳、實體方面：
一、訊據被告乙○○固不否認於98年3 月17日19時15分許陪同胡
    春泰至大方電器行借用手推車，復於同日19時50分許陪同胡
    春泰至大方電器行販賣電冰箱之事實，然矢口否認有何竊盜
    犯行，辯稱：當日是胡春泰說要去家裡搬電冰箱賣，他叫我
    在巷口雜貨店外面等他，我不知道電冰箱是胡春泰從哪裡搬
    出來的，在雜貨店也看不到行竊地點等語。經查：
  (一)被告曾於98年3 月17日19時15分許，陪同胡春泰至位於高雄
    市○○區○○路219 號大方電器行向老闆王春定借用手推車
    ，嗣再與胡春泰同至高雄市○○區○○路40巷附近，而於被
    告等候胡春泰期間，胡春泰則至被害人丙○○與其母親居住
    之高雄市○○區○○路40巷32弄10號，竊取屋內之電冰箱1
    臺得手。同日19時50分許，再由被告陪同胡春泰至大方電器
    行，以800 元之價格將前開電冰箱出售予王春定等情，為被
    告所不否認（見本院卷第57至58頁），並經證人即共同被告
    胡春泰於原審，及證人即被害人丙○○、證人即大方電器行
    老闆王春定於警詢陳述甚明（依次見原審法院98年度易字第
    1261號卷，下稱1261號卷，第36頁；警卷第37至39頁、第9
    至11頁）；復有左營大路727 號旁之錄影監視器翻拍照片2
    張、大方電器行及電冰箱照片4 張在卷足資佐證（偵卷第20
    至21頁），是此部分之事實，足堪認定。
  (二)被告雖執前揭情詞為辯，而證人胡春泰亦於原審審理時供稱
    ：當時我是跟乙○○說要去我家搬電冰箱，乙○○只有在巷
    口活動中心雜貨店那裡等，乙○○不知道我去偷電冰箱等語
    （見原審卷第43至45頁）。惟本院審酌下列各情，認被告及
    證人胡春泰前揭所述，並無足採信：
  1.向證人王春定借用手推車時，係被告與胡春泰一同前往借用
    之情，前已述及。參以被告亦自陳：當日胡春泰打電話叫伊
    過去的目的，就是要伊載他去載電冰箱，及賣完電冰箱後可
    以騎車載他回來等語（見偵卷第9 頁）。則被告當天前往胡
    春泰所在之處，顯然知悉胡春泰斯時有搬運電冰箱之必要。
    而被告既然知悉胡春泰斯時有搬運電冰箱之必要，又應胡春
    泰之要求，前往胡春泰所在之處，則若謂被告於胡春泰欲將
    該體積龐大之電冰箱自被害人丙○○住處搬運出時，不前往
    幫忙，反僅單純立於巷口活動中心雜貨店處等待，誠與常理
    有悖。
  2.據證人胡春泰於原審陳稱：之前我跟乙○○是同住，我是跟
    乙○○說我要回我家（海功路42巷47弄12號）去搬冰箱等語
    （見1261號卷第36頁）。而被告於原審審理時亦自陳：我去
    過胡春泰家，胡春泰家與海功路40巷32弄（即被害人丙○○
    住處所在之巷弄）係不同方向等語（見原審卷第47頁、第54
    頁），則被告顯然知悉高雄市○○區○○路40巷32弄10號之
    行竊地點非胡春泰住處。乃其就證人胡春泰前往非其住處之
    行竊地點搬運電冰箱之事，竟從未起疑，並且詢以胡春泰緣
    由，殊難想像。雖被告於本院審理時又辯稱：當時胡春泰是
    跟伊說他另外有1 個家租給人家，但當時已經退租，他們家
    眷村要拆了，所以有1 臺電冰箱要賣，我不知道那個地址等
    語（見本院卷第58頁）。惟此核與證人胡春泰前揭所述：我
    是跟乙○○說我要回我家（海功路42巷47弄12號）去搬冰箱
    等語，明顯不符。況且，被告與胡春泰前既係男女朋友關係
    （此業經被告自陳在卷，見本院卷第58頁）；而渠2 人復曾
    同住，有如前述，則以渠2 人曾有如此親密之關係，若謂被
    告不知胡春泰是否確有「另1 個出租他人即將拆除之房子」
    ，誠與常情有悖。又被告之住處係在「高雄市○○區○○路
    17 巷36 弄26號」，而本件失竊地點則係在「高雄市○○區
    ○○路40巷32弄10號」，二者相距不遠，苟謂曾為胡春泰親
    密女友，且居住於失竊地點附近之被告，不知高雄市○○區
    ○○路40巷32弄10號是否即係胡春泰「另1 個出租他人即將
    拆除之房子」，亦難想像。而由前揭所述，足認被告辯稱不
    知胡春泰行竊之地點，並非胡春泰所有之房子等語，並非事
    實，自無可採。
  3.被告等候胡春泰之地點係在巷口之情，業據證人胡春泰於原
    審陳述：製作警詢筆錄時，我是說乙○○在外面等我，那不
    是把風，我的意思是她在巷口等語明確（見1261號卷第41頁
    ）。而從該巷口是可以見到胡春泰從行竊地點出來，亦經證
    人即承辦員警甲○○於本院結證在卷（見本院卷第54頁）。
    本院審酌證人甲○○與被告並無仇隙，衡情並無誣陷被告之
    動機與可能，是其前揭所述，應係符合真實，而可採信。而
    被告等待胡春泰所在之巷口，既可看見胡春泰從行竊地點出
    來之行止，則被告偕同胡春泰向證人王春定借用手推車，復
    於胡春泰進入丙○○住處行竊時，在該巷口等候胡春泰，其
    用意為何，實值斟酌。
  (三)被告既偕同胡春泰向證人王春定借用手推車，而於胡春泰進
    入丙○○住處行竊時，又於可看見胡春泰從行竊地點出來之
    行止之巷口處等待胡春泰，有如上述；而其辯稱不知胡春泰
    行竊地點並非胡春泰所有之房子，及所述當日胡春泰打電話
    叫伊過去的目的，就是要伊載他去載電冰箱，並於賣完電冰
    箱後可以騎車載他回來等語，復無足採，則綜合判斷前揭諸
    情，足認被告於胡春泰行竊時，雖未一同下手實施，惟其確
    實擔任於巷口把風之角色無訛。是被告就前揭竊盜犯行，與
    胡春泰間確有犯意聯絡及行為分擔，自堪認定。
  (四)綜上，被告上開所辯，應係事後圖卸之詞，自無可採信。本
    件事證明確，其犯行洵堪認定。
二、按刑法第321 條第1 項第1 款所謂「夜間」，係指日出前日
    沒後（29年滬上字第63號判例參照），而98年3 月17日之日
    沒時間為18時9 分，此有日出日沒時刻表1 份在卷可按（見
    1261號卷第62頁）。被告乙○○與共犯胡春泰共同謀議後，
    推由被告在外把風，胡春泰則於98年3 月17日日沒後之19時
    15分至19時50分間之某時，未經同意，侵入丙○○住處行竊
    電冰箱1 臺得手，則核被告所為，係犯刑法第321 條第1 項
    第1 款之於夜間侵入住宅竊盜罪。被告與共犯胡春泰就前揭
    犯行，有犯意聯絡及行為分擔，應論以共同正犯。又被告前
    因違反毒品危害防制條例案件，經臺灣高雄地方法院以95年
    訴字第906 號判處有期徒刑8 月、4 月確定；復因違反毒品
    危害防制條例案件，經臺灣高雄地方法院以96年訴字第50號
    判處有期徒刑8 月、4 月確定。嗣經減刑及定執行刑（各應
    執行有期徒刑5 月15日及5 月）確定後，於95年11月20日入
    監執行，96年12月7 日縮刑期滿執行完畢之情，有臺灣高等
    法院被告前案紀錄表在卷可按，其受有期徒刑執行完畢後，
    5 年以內故意再犯本件有期徒刑以上之罪，為累犯，應依刑
    法第47條第1 項之規定加重其刑。
三、原審認被告罪證明確，因而適用刑法第28條、第321 條第1
    項第1 款、第47條第1 項等規定，並審酌被告不思循正當途
    徑賺取財富，竟與胡春泰共同行竊，侵害他人之財產權，所
    為實有不該，且犯後始終否認犯行，未見其表達悔悟之意，
    ，惟念及其所竊取之財物價值尚非甚鉅；兼衡及檢察官於原
    審具體求處有期徒刑7 月之刑度（見原審第55頁）等一切情
    狀，量處有期徒刑7 月。經核其認事用法，均無不合，量刑
    亦屬允當。被告上訴意旨否認犯罪，指摘原判決不當，為無
    理由，應予駁回。
、被告雖表示欲另再提出現場照片，用以證明自其等待胡春泰
    之處，無法看見丙○○住處之事實，惟此部分之事實既經證
    人甲○○證述明確（見本院卷第54頁），則此部分之證據，
    自無再予調查之必要，附此敘明。
據上論結，應依刑事訴訟法第368條，判決如主文。
本案經檢察官呂建昌到庭執行職務。
中    華    民    國    99    年    8     月    30    日
                  刑事第十一庭  審判長法  官 翁慶珍
                                      法  官 黃仁松
                                      法  官 徐美麗
以上正本證明與原本無異。
不得上訴。
中    華    民    國    99    年    8     月    30    日
                                      書記官 賴梅琴
附錄本判決論罪科刑法條：
《刑法第321條》
犯竊盜罪而有左列情形之一者，處 6 月以上、 5 年以下有期徒
刑：
一、於夜間侵入住宅或有人居住之建築物、船艦或隱匿其內而犯
    之者。
二、毀越門扇、牆垣或其他安全設備而犯之者。
三、攜帶兇器而犯之者。
四、結夥三人以上而犯之者。
五、乘火災、水災或其他災害之際而犯之者。
六、在車站或埠頭而犯之者。
前項之未遂犯罰之。

司法院資訊處製作；財團法人民間司法改革基金會備份。
